de: Entwässerungstyp des Sandkastens: Ablauflöcher; Ablassstopfen; Kein Ablauf; Durchlässige Basis; Erhöhte Basis; Sonstige
cs: Typ odvodnění pískoviště: Odtokové otvory; Vypouštěcí zátka; Bez odtoku; Propustná základna; Zvýšená základna; Jiné
ro-RO: Tip de drenaj pentru lada cu nisip: Găuri de scurgere; Dop de scurgere; Fără scurgere; Bază permeabilă; Bază înălțată; Altele
sv: Typ av dränering för sandlåda: Dräneringshål; Bottenplugg; Ingen dränering; Genomsläpplig botten; Upphöjd botten; Övrigt
sk-SK: Typ drenáže pieskoviska: Odtokové otvory; Vypúšťacia zátka; Bez odvodnenia; Priepustná základňa; Vyvýšená základňa; Iné
lt-LT: Smėlio dėžės drenažo tipas: Drenažo skylės; Išleidimo kamštis; Be drenažo; Laidus pagrindas; Paaukštintas pagrindas; Kita
tr: Kum havuzu drenaj tipi: Tahliye delikleri; Tahliye tapası; Tahliye yok; Geçirgen taban; Yükseltilmiş taban; Diğer
ja: 砂場排水タイプ: 排水穴; 排水プラグ; 排水なし; 透水性ベース; 上げ底; その他
zh-TW: 沙箱排水類型: 排水孔; 排水塞; 無排水; 透水底座; 架高底座; 其他
fi: Hiekkalaatikon vedentyhjennys: Tyhjennysreiät; Tyhjennystulppa; Ei vedenpoistoa; Läpäisevä pohja; Korotettu pohja; Muu
da: Sandkasse dræningstype: Afløbshuller; Bundprop; Intet afløb; Gennemtrængelig bund; Hævet bund; Andet
sl-SI: Vrsta drenaže: Odtočne luknje; Odtočni čep; Brez odtekanja; Prepustna osnova; Dvignjena osnova; Drugo
pt-BR: Caixa de areia tipo de drenagem: Orifícios de drenagem; Tampão de drenagem; Sem drenagem; Base permeável; Base elevada; Outros
es: Tipo de drenaje del arenero: Orificios de drenaje; Tapón de drenaje; Sin drenaje; Base permeable; Base elevada; Otro
pl: Typ odpływu piaskownicy: Otwory drenażowe; Korek spustowy; Brak drenażu; Przepuszczalna podstawa; Podniesiona podstawa; Inny
vi: Loại hệ thống thoát nước hố cát: Lỗ thoát nước; Nút xả nước; Không có lỗ thoát nước; Đáy thấm nước; Đáy nâng cao; Khác
bg-BG: Тип дренаж на пясъчника: Дренажни отвори; Дренажна тапа; Без дренаж; Пропусклива основа; Повдигната основа; Друго
fr: Type d’évacuation de l’eau du bac à sable: Trous de drainage; Bouchon de drainage; Aucun drainage; Base perméable; Base surélevée; Autre
el: Σύστημα αποστράγγισης αμμοδόχου: Οπές αποστράγγισης; Τάπα αποστράγγισης; Χωρίς αποστράγγιση; Διαπερατή βάση; Υπερυψωμένη βάση; Άλλο
nl: Zandbak drainagetype: Afvoergaten; Aftapplug; Geen afvoer; Doorlatende bodem; Verhoogde bodem; Overige
zh-CN: 沙池排水方式: 排水孔; 排水塞; 无排水; 渗水底座; 凸起底座; 其他
nb: Dreneringstype for sandkasse: Dreneringshull; Dreneringsplugg; Ingen drenering; Gjennomtrengelig bunn; Hevet bunn; Annet
ko: 모래놀이터 배수 유형: 배수구; 배수 플러그; 배수구 없음; 투수성 베이스; 높인 베이스; 기타
en: Sandbox drainage type: Drain holes; Drain plug; No drainage; Permeable base; Raised base; Other
hr-HR: Vrsta drenaže u pješčaniku: Otvori za odvodnju; Čep za odvod; Bez odvodnje; Propusna baza; Povišena baza; Ostalo
ru: Тип дренажа песочницы: Дренажные отверстия; Сливная пробка; Без дренажа; Проницаемое основание; Приподнятое основание; Другой
hu: Homokozó vízelvezetésének típusa: Vízelvezető nyílások; Leeresztő dugó; Nincs vízelvezetés; Áteresztő alj; Megemelt alj; Egyéb
pt-PT: Tipo de drenagem do saco de areia: Furos de drenagem; Tampão de drenagem; Sem drenagem; Base permeável; Base elevada; Outro
th: ประเภทการระบายน้ำของกระบะทราย: รูระบายน้ำ; จุกระบายน้ำ; ไม่มีระบบระบายน้ำ; ฐานซึมน้ำได้; ฐานยกสูง; อื่นๆ
it: Tipo di drenaggio della sabbiera: Fori di drenaggio; Tappo di scarico; Senza drenaggio; Base permeabile; Base rialzata; Altro